

Piotr Urbaniak

E-mail: p.urbaniak0909@gmail.com
Telefon: 782 387 241

Data urodzenia: 09.09.1991 Miejscowość: Wrocław

Praca jako niezależny przedsiębiorca nauczyła mnie sumienności i cierpliwości, jednocześnie wyrabiając dyscyplinę i metodykę pracy. Należę do osób efektowanie zarządzających swoim czasem, oddanych pracy i dobrze odnajdujących się w współdziałaniu z innymi ludźmi oraz zarządzaniu nimi.

Pracę w sektorze IT traktuję jako pomost do pozyskania doświadczenia i zestawu nowych umiejętności, które wykorzystam do ciągłego rozwoju swojego warsztatu.

DOŚWIADCZENIE ZAWODOWE

09.2015 - 04.2020 (4 lata 8 mies.)

■ Właściciel | EKO Pit-Stop | Działalność internetowa oraz sprzedaż w punktach handlowych

Krótki opis stanowiska:

Stworzenie i prowadzenie własnego sklepu internetowego oferującego produkty pochodzenia ekologicznego.

Zaopatrzenie punktów handlowych w drewniane regały własnej produkcji.

Prowadzenie działalności sprzedażowej i księgowej.

Prowadzenie marketingu internetowego.

Zarządzanie profilem w mediach społecznościowych.

09.2013 - 11.2019 (6 lat 3 mies.)

■ Manager | ZPHU DOM-TECH | Strzelce

Krótki opis stanowiska:

Pozyskiwanie, wycenianie i przetwarzanie zleceń różnych prac budowlanych (firma specjalizująca się w stawianiu ogrodzeń dekoracyjnych- gabionów).

Negocjacje oraz zawieranie umów z kontrahentami.

Przeprowadzanie procesu rekrutacji nowych pracowników.

Prowadzenie marketingu internetowego.

Zarządzanie profilem w mediach społecznościowych.

WYKSZTAŁCENIE

10.2010 - 07.2013 (2 lata 10 mies.)

■ Uniwersytet Wrocławski

Kierunek: stosunki międzynarodowe

Specjalizacja: Międzynarodowe Stosunki Gospodarcze

Poziom wykształcenia: licencjat

ZNAJOMOŚĆ JĘZYKÓW

angielski: poziom zaawansowany
francuski: poziom podstawowy

UMIEJĘTNOŚCI

Express - MongoDB - Redux - Git - Node.js - React.js - MS Word - HTML & CSS - Komunikacja w zespole - GitHub - Szybka nauka - JavaScript - Java (poziom podstawowy)

SZKOLENIA, KURSY, CERTYFIKATY

11.2019

■ CodersCamp

Organizator: CodersCrew

Dodatkowe informacje:

Kurs programowania webowego w trakcie, którego poznane zostały podstawowe narzędzia oraz technologie związane z programowaniem webowym takie jak: JavaScript(ES6), HTML5, CSS3, React, Redux, npm, Webpack, Babel, Node.js.

ZAINTERESOWANIA

Aktywny wypoczynek w górach. Snycerstwo oraz prace rzemieślnicze w drewnie. Nowe technologie, UI i UX design. Obecnie dużo wolnego czasu poświęcam na naukę związaną z programowaniem webowym.

LINKI

https://urban1991.github.io/Portfolio-3.0/

✓ Zgadzam się na przetwarzanie danych osobowych zawartych w moim CV lub w innych dokumentach dołączonych do CV (moje zgłoszenie rekrutacyjne), dla celów prowadzenia rekrutacji na stanowisko wskazane w ogłoszeniu o pracę.

Dodatkowo zgadzam się na przetwarzanie przez pracodawcę danych osobowych zawartych w moim zgłoszeniu rekrutacyjnym dla celów przyszłych rekrutacji.